【裁判字號】    95,訴,1166
【裁判日期】    950519
【裁判案由】    著作權法
【裁判全文】
臺灣板橋地方法院刑事判決              95年度訴字第1166號
公  訴  人  臺灣板橋地方法院檢察署檢察官
被      告  乙○○
上列被告因違反著作權法案件，經檢察官提起公訴（九十五年度
偵字第六九三七號），被告於準備程序中對被訴之事實為有罪陳
述，本院合議庭裁定由受命法官獨任行簡式審判程序，並判決如
下：
    主  文
乙○○連續意圖銷售而擅自以重製於光碟之方法侵害他人之著作
財產權，處有期徒刑柒月，緩刑貳年。扣案之盜版影音光碟「仙
劍奇俠傳」ＤＶＤ拾玖片、ＶＣＤ伍拾肆片、「聊齋」ＤＶＤ貳
拾肆片、「對不起我愛你」ＶＣＤ貳拾參片、空白光碟ＶＣＤ參
拾片、空白光碟ＤＶＤ伍拾片、尚未使用過之信封貳拾陸個、電
腦主機（內含光碟燒錄機）壹臺均沒收。
    事  實
一、乙○○明知「仙劍奇俠傳」、「聊齋」、「對不起我愛你」
    等視聽著作，均係含鈺國際實業有限公司（下稱含鈺公司）
    在臺享有發行權、重製權等著作財產權利，為受我國著作權
    法保護之視聽著作，非經該公司同意或授權，不得擅自重製
    及散布。其竟基於意圖銷售而擅自重製於光碟，並予以散布
    之概括犯意，自民國九十四年十月間某日起，在臺北縣中和
    市○○路三一九巷四弄十五號五樓住處，利用其所有之電腦
    設備上網，多次利用其所申請「ｔｕｓｎｇ８９１６」之帳
    號，於雅虎奇摩拍賣網站上刊登販賣前揭有著作財產權之盜
    版影音光碟的訊息，供不特定多數人上網以出價競標方式選
    購，乙○○並提供其所使用之電子郵件帳號作為客戶聯絡之
    用，且以其所申請之花蓮縣壽豐志學郵局局號000000
    0帳號0000000帳戶供客戶匯款之用；後經不特定人
    上網出價選購，並以上開電子郵件與乙○○聯絡，且告知寄
    送姓名、聯絡地址及所購買之光碟、數量等項後，乙○○未
    經含鈺公司之同意，即將其先前透過雅虎奇摩網站，所購得
    上開視聽著作之盜版影音光碟，利用其所有之電腦主機及光
    碟燒錄機等電腦週邊設備，連續多次擅自以對拷方式非法重
    製上開視聽著作於光碟。嗣經購買者將每套新臺幣（下同）
    二百五十元至三百餘元不等之價金匯入乙○○前開郵局帳戶
    ，乙○○獲悉後旋利用不知情之郵差將其侵害如上開「仙劍
    奇俠傳」、「聊齋」等視聽著作之著作財產權而非法重製之
    光碟，以寄送方式而連續散布予不特定之客戶，共售出侵害
    上開著作財產權之重製光碟「仙劍奇俠傳」約三十套、「聊
    齋」約五套。嗣於九十五年三月十八日下午三時十分許，乙
    ○○在上開住處為警查獲，並扣得其所非法重製而未及售出
    之盜版影音光碟「仙劍奇俠傳」ＤＶＤ十九片、ＶＣＤ五十
    四片、「聊齋」ＤＶＤ二十四片、「對不起我愛你」ＶＣＤ
    二十三片，及供其重製、散布上開盜版影音光碟所用之電腦
    主機（內含光碟燒錄機）一臺，預備供重製、散布上開視聽
    著作所用之空白光碟ＶＣＤ三十片、空白光碟ＤＶＤ五十片
    、尚未使用過之信封二十六個，始查悉上情。
二、案經含鈺公司訴由臺北市政府警察局中正第二分局移送臺灣
    板橋地方法院檢察署檢察官偵查起訴。
    理  由
一、上開犯罪事實，業據被告乙○○於警詢、偵查及本院審理中
    均坦承不諱，核與告訴人代理人甲○○於警詢時指述之情節
    相符，並有錄影節目審查合格證明書四紙、節目授權合約二
    份、授權契約書一份、雅虎奇摩拍賣網頁、電子信箱資料及
    花蓮縣壽豐志學郵局局號0000000帳號000000
    0之郵政存簿儲金簿一件、查獲現場照片三幀在卷，及碟盜
    版影音光碟「仙劍奇俠傳」ＤＶＤ十九片、ＶＣＤ五十四片
    、「聊齋」ＤＶＤ二十四片、「對不起我愛你」ＶＣＤ二十
    三片、空白光碟ＶＣＤ三十片、空白光碟ＤＶＤ五十片、尚
    未使用過之信封二十六個、電腦主機（內含光碟燒錄機）一
    臺扣案可資佐證，足徵被告上開自白，核與事實相符，堪以
    採信。本案事證明確，被告犯行洵堪認定，應依法論科。
二、核被告所為，係犯著作權法第九十一條第三項、第二項之意
    圖銷售而擅自以重製於光碟之方法侵害他人之著作財產權罪
    ，及同法第九十一條之一第三項、第二項之明知係侵害著作
    財產權之重製光碟而散布罪。被告利用不知情之郵差散布侵
    害著作財產權而非法重製之光碟的行為，屬於間接正犯。又
    其明知係侵害著作財產權之重製光碟而散布前之持有行為，
    為其散布之階段行為，不另論罪。被告多次意圖銷售而擅自
    以重製於光碟之方法侵害他人之著作財產權及多次散布侵害
    著作財產權之重製光碟之行為，各係時間緊接，所犯為構成
    要件相同之罪名，顯係分別基於概括之犯意反覆實施，為連
    續犯，應依刑法第五十六條規定各論以一罪，並均加重其刑
    。被告所犯上開二罪間，有方法、目的之牽連關係，應從一
    重之意圖銷售而擅自以重製於光碟之方法侵害他人著作財產
    權罪處斷。爰審酌被告前無犯罪科刑紀錄（見卷附之臺灣高
    等法院被告前案紀錄表），素行尚稱良好，其犯罪動機、目
    的、手段，告訴人含鈺公司所受損害，兼衡被告利用網際網
    路販賣盜版光碟之期間、數量、所獲利益，已賠償告訴人含
    鈺公司十二萬元，雙方並達成和解（見卷附之告訴人刑事陳
    述意見書狀、和解書），暨被告犯罪後坦承犯行，態度尚稱
    良好等一切情狀，量處如主文所示之刑，以資懲儆。末查，
    被告前未曾受有期徒刑以上刑之宣告，偶罹刑典，犯後坦承
    犯行，深具悔意，經此刑之宣告後，應知警惕而無再犯之虞
    ，且被告已賠償告訴人含鈺公司，雙方並達成和解，本院認
    暫不執行其刑為當，併予以宣告緩刑如主文
三、扣案之影音光碟「仙劍奇俠傳」ＤＶＤ十九片、ＶＣＤ五十
    四片、「聊齋」ＤＶＤ二十四片、「對不起我愛你」ＶＣＤ
    二十三片及電腦主機（內含光碟燒錄機）一臺，均係被告所
    有且供其重製、散布盜版光碟所用之物，業據被告供明在卷
    ，應依著作權法第九十八條規定宣告沒收之。又扣案之空白
    光碟ＶＣＤ三十片、空白光碟ＤＶＤ五十片、尚未使用過之
    信封二十六個，屬被告所有預備供犯本件犯罪之物，亦據被
    告於審理中供承無訛，併依刑法第三十八條第一項第二款規
    定宣告沒收之。
據上論斷，應依刑事訴訟法第二百七十三條之一第一項、第二百
九十九條第一項前段，著作權法第九十一條第三項、第二項、第
九十一條之一第三項、第二項、第九十八條，刑法第十一條前段
、第五十六條、第五十五條、第七十四條第一款、第三十八條第
一項第二款，判決如主文。
本案經檢察官黃怡華到庭執行職務。
中    華    民    國  九十五    年    五  月  十九    日
                  刑事第十九庭  法  官   楊  志  雄
以上正本證明與原本無異。
如不服本判決應於送達後十日內向本院提出上訴狀。
                                書記官   胡  勤  義
中    華    民    國  九十五    年    五  月  十九    日
附錄本案論罪科刑法條全文：
著作權法第九十一條
擅自以重製之方法侵害他人之著作財產權者，處三年以下有期徒
刑、拘役，或科或併科新臺幣七十五萬元以下罰金。
意圖銷售或出租而擅自以重製之方法侵害他人之著作財產權者，
處六月以上五年以下有期徒刑，得併科新臺幣二十萬元以上二百
萬元以下罰金。
以重製於光碟之方法犯前項之罪者，處六月以上五年以下有期徒
刑，得併科新臺幣五十萬元以上五百萬元以下罰金。
著作僅供個人參考或合理使用者，不構成著作權侵害。
著作權法第九十一條之一
擅自以移轉所有權之方法散布著作原件或其重製物而侵害他人之
著作財產權者，處三年以下有期徒刑、拘役，或科或併科新臺幣
五十萬元以下罰金。
明知係侵害著作財產權之重製物而散布或意圖散布而公開陳列或
持有者，處三年以下有期徒刑，得併科新臺幣七萬元以上七十五
萬元以下罰金。
犯前項之罪，其重製物為光碟者，處六月以上三年以下有期徒刑
，得併科新臺幣二十萬元以上二百萬元以下罰金。但違反第八十
七條第四 款規定輸入之光碟，不在此限。
犯前二項之罪，經供出其物品來源，因而破獲者，得減輕其刑。


司法院資訊處製作；財團法人民間司法改革基金會備份。
